Minutes et répertoires du notaire Armand Vital DUMAS, 19 novembre 1844 - 6 janvier 1866 (étude XXXII)
Archives nationales
Minutes et répertoires du notaire Armand Vital DUMAS (étude XXXII)
19 novembre 1844 - 6 janvier 1866
MC/ET/XXXII/429 - MC/ET/XXXII/601/A, MC/RE/XXXII/20 - MC/RE/XXXII/26
Etude XXXII; Dumas, Armand-Vital
Archives nationales de France
Minutes et répertoires: la loi 2008-696 du 15 juillet 2008 relative aux archives a fixé à 75 ans à compter de la date de l'acte, ou à 25 ans à compter de la date du décès de l'intéressé si ce délai est plus bref, le délai de communication des minutes et répertoires des notaires; ce délai est porté à 100 ans à compter de la date de l'acte si le document se rapporte à un mineur (code du Patrimoine, articles L213-2, 4e d et 5e).
Autres documents de l'étude (dossiers de clients, comptabilité...): s'agissant d'archives privées, ces documents sont communicables selon les modalités fixées par le déposant ou le donateur.
Certains documents ne sont pas accessibles en raison de leur mauvais état de conservation.
Versement
Accès aux instruments de recherche de tous les notaires de l’étude XXXII
Archives de l'étude XXXII
- Minutes de Armand Vital DUMAS, 20 novembre 1844 - 6 janvier 1866; MC/ET/XXXII/429 - MC/ET/XXXII/601/A
  - Minutes. 1844, 20 novembre - 1844, décembre, 20 novembre 1844 - décembre 1844; MC/ET/XXXII/429
    Informations concernant le classement:
    Le niveau inférieur de description, quand il existe, correspond aux minutes d'actes. Toutes les minutes ne sont pas forcément décrites une à une. Les descriptions de ces minutes sont plus ou moins détaillées.
  - Minutes. 1845, janvier - 1845, mars, janvier 1845 - mars 1845; MC/ET/XXXII/430
  - Minutes. 1845, avril - 1845, juin, avril 1845 - juin 1845; MC/ET/XXXII/431
  - Minutes. 1845, juillet - 1845, septembre, juillet 1845 - septembre 1845; MC/ET/XXXII/432
  - Minutes. 1845, octobre - 1845, décembre, octobre 1845 - décembre 1845; MC/ET/XXXII/433
  - Minutes. 1846, janvier - 1846, février, janvier 1846 - février 1846; MC/ET/XXXII/434
  - Minutes. 1846, mars - 1846, avril, mars 1846 - avril 1846; MC/ET/XXXII/435
  - Minutes. 1846, mai - 1846, juin, mai 1846 - juin 1846; MC/ET/XXXII/436
  - Minutes. 1846, juillet - 1846, août, juillet 1846 - août 1846; MC/ET/XXXII/437
  - Minutes. 1846, septembre - 1846, octobre, septembre 1846 - octobre 1846; MC/ET/XXXII/438
    - Création d'une société entre Jacques Martinet et Jean-Baptiste Sylvestre Martinet, sous la raison sociale Martinet Frères, pour la fabrication et la vente de métiers à la Jacquart, située 54, rue Saint-Maur-Popincourt, 12 septembre 1846; MC/ET/XXXII/438
      Origine de l'information:
      Actes signalés par le personnel du Minutier central des notaires de Paris, 2003-2012 (base de données migrée: voir contexte dans le Plan d’orientation général - Notaires de Paris, guides thématiques du Minutier).
      Date de création de la notice: 2007
      acte de société; Martinet, Jacques; Martinet, Jean-Baptiste Sylvestre; Jacquart (métier à tisser); commerçant; mécanicien
    - Société entre Eugène Hatin, entrepreneur, demeurant rue Pigalle, n°42, et Louis-Charles Berge, marchand carrier, demeurant à Creil, pour l'acquisition d'un terrain à Paris, rue Boursault., 28 septembre 1846; MC/ET/XXXII/438
      Fichier dit 'général' XIXe siècle (1147 actes), par Claire Béchu et Guillaume Nahon, 1988-1999. (fichier papier entièrement dématérialisé; voir contexte dans le Plan d’orientation général - Notaires de Paris, guides thématiques du Minutier).
      Date de création de la notice: 2008
      acte de société; Pigalle (rue); Creil (Oise); Hatin, Eugène; Berge, Louis-Charles; chef d'entreprise; commerçant; carrier
    - Vente par Rose-Alberte Bocquillon, veuve de Jean-François Boursault, demeurant rue Pigalle, n°17, à Jean-Baptiste-Achille Rouget, architecte, pour le compte de la société créée le même jour entre Eugène Hatin, entrepreneur, demeurant rue Pigalle, n°42, et Louis-Charles Berge, d'un terrain rue Boursault, moyennant 46800 francs., 28 septembre 1846; MC/ET/XXXII/438
      acte de vente; Pigalle (rue); Hatin, Eugène; Bocquillon, Rose-Alberte; Rouget, Jean-Baptiste-Achille; Berge, Louis-Charles; architecte; chef d'entreprise
  - Minutes. 1846, novembre - 1846, décembre, novembre 1846 - décembre 1846; MC/ET/XXXII/439
  - Minutes. 1847, janvier - 1847, février, janvier 1847 - février 1847; MC/ET/XXXII/440
  - Minutes. 1847, mars - 1847, avril, mars 1847 - avril 1847; MC/ET/XXXII/441
  - Minutes. 1847, mai - 1847, juin, mai 1847 - juin 1847; MC/ET/XXXII/442
  - Minutes. 1847, juillet - 1847, août, juillet 1847 - août 1847; MC/ET/XXXII/443
  - Minutes. 1847, septembre - 1847, octobre, septembre 1847 - octobre 1847; MC/ET/XXXII/444
  - Minutes. 1847, novembre - 1847, décembre, novembre 1847 - décembre 1847; MC/ET/XXXII/445
  - Minutes. 1848, janvier - 1848, février, janvier 1848 - février 1848; MC/ET/XXXII/446
  - Minutes. 1848, mars - 1848, mai, mars 1848 - mai 1848; MC/ET/XXXII/447
  - Minutes. 1848, juin - 1848, août, juin 1848 - août 1848; MC/ET/XXXII/448
    - Statuts de l'association avec les noms de ses 926 membres de l'Association Fraternelle et Egalitaire des Tailleurs., 27 août 1848; MC/ET/XXXII/448
      statuts d'association
  - Minutes. 1848, septembre - 1848, octobre, septembre 1848 - octobre 1848; MC/ET/XXXII/449
  - Minutes. 1848, novembre - 1848, décembre, novembre 1848 - décembre 1848; MC/ET/XXXII/450
  - Minutes. 1849, janvier - 1849, mars, janvier 1849 - mars 1849; MC/ET/XXXII/451
  - Minutes. 1849, avril - 1849, juin, avril 1849 - juin 1849; MC/ET/XXXII/452
  - Minutes. 1849, juillet - 1849, août, juillet 1849 - août 1849; MC/ET/XXXII/453
  - Minutes. 1849, septembre - 1849, octobre, septembre 1849 - octobre 1849; MC/ET/XXXII/454
  - Minutes. 1849, novembre - 1849, décembre, novembre 1849 - décembre 1849; MC/ET/XXXII/455
    - LARIVIERE (André de), Maître peintre, Rue Cassette § Mise en apprentissage chez -, 29 janvier 1726; MC/ET/XXXII/455
      Artisans XVIIIe siècle, par M. Rambaud et C. Grodecki, 1956-1977 ( fichier papier entièrement dématérialisé; voir contexte dans le Plan d’orientation général - Notaires de Paris, guides thématiques du Minutier).
      Date de révision: 2011-2012
      Date de création de la notice: 2010
      contrat d'apprentissage; Lariviere, André de
  - Minutes. 1850, janvier - 1850, février, janvier 1850 - février 1850; MC/ET/XXXII/456
  - Minutes. 1850, mars - 1850, avril, mars 1850 - avril 1850; MC/ET/XXXII/457
  - Minutes. 1850, mai - 1850, juin, mai 1850 - juin 1850; MC/ET/XXXII/458
  - Minutes. 1850, juillet - 1850, août, juillet 1850 - août 1850; MC/ET/XXXII/459
  - Minutes. 1850, septembre - 1850, octobre, septembre 1850 - octobre 1850; MC/ET/XXXII/460
  - Minutes. 1850, novembre - 1850, décembre, novembre 1850 - décembre 1850; MC/ET/XXXII/461
    - Partage de la succession de Nicolas Capet, marchand épicier apothicaire (décédé le 29 mai 1728), père de Nicolas Capet, notaire au Châtelet., 20 décembre 1728; MC/ET/XXXII/461
      Marie-Françoise Limon, Les notaires au Châtelet de Paris sous le règne de Louis XIV, Toulouse, Presses universitaires du Mirail, 1992 [223 actes] (voir contexte dans le Plan d’orientation général - Notaires de Paris, guides thématiques du Minutier).
      Date de création de la notice: 2006
      partage; Capet, Nicolas (fils); Capet, Nicolas (père); notaire; commerçant; commerçant; pharmacien
    - Création du Crédit Foncier par Marie-René Chaussivert, afin de procurer aux propriétaires des moyens faciles d'emprunter de bons hypothécaires., 24 décembre 1850; MC/ET/XXXII/461
      acte de société; Chaussivert, Marie-René
  - Minutes. 1851, janvier - février, janvier - février 1851; MC/ET/XXXII/462
    Toutes les minutes de cet article ont été analysées une à une (ARNO 1851).
    - Succession, notoriete., 3 janvier 1851; MC/ET/XXXII/462
      Informations complémentaires:
      Intervenant 1, en première partie:
      Nom, qualité: (Mme ou Mlle) Lelong, Adelaide Cecile.
      État civil: décédée.
      Domicile: Vincennes (Val-de-Marne)
      Base Arno 1851 (base de données migrée: voir contexte dans le Plan d’orientation général - Notaires de Paris, guides thématiques du Minutier).
      Date de création de la notice: 2000
    - Succession, inventaire apres décès., 3 janvier 1851; MC/ET/XXXII/462
      Nom, qualité: (Mme ou Mlle) Marx, Jeanne Henriette.
      Domicile: Belleville (Paris) rue Saint-Denis, 42.
      Relations: veuve de l'intervenant 2, épouse de l'intervenant 3.
      Intervenant 2, indirect:
      Nom, qualité: (M.) Brunin, Charles Ferdinand.
      État civil: décédé.
      Intervenant 3, indirect:
      Nom, qualité: (M.) Gonsse, Narcisse Francois Joseph.
      Profession: employe au ministère des finances, Paris (Paris).
      Domicile: Belleville (Paris) rue Saint-Denis, 42
    - Declaration, privilege de second ordre., 3 janvier 1851; MC/ET/XXXII/462
      Nom, qualité: (M.) Marteau, Florent Pierre.
      Profession: entrepreneur de travaux-publics, Paris (Paris).
      Domicile: Paris (Paris) rue Saint-Sebastien, 53.
      Relations: débiteur de l'intervenant 2.
      Intervenant 2, en deuxième partie:
      Nom, qualité: (M.) Favre, Adolphe Alphonse.
      Profession: rentier.
      Domicile: Paris (Paris) rue Grange-aux-Belles, 26
    - Procuration rente publique, dépôt, vente de rente etat 5%, 76 f., 3 janvier 1851; MC/ET/XXXII/462
      Nom, qualité: (M.) Deniau, Pierre Francois.
      Profession: notaire, Chartre-sur-le-Loir (la) (Sarthe).
      Domicile: Chartre-sur-le Loir (la) (Sarthe).
      Nom, qualité: (M.) Chevallier, Jean Ernest.
      Profession: etudiant en droit, Paris (Paris).
      Domicile: Paris (Paris) rue du Battoir-St-Andre, 20
    - Vente, meubles, 400 f., 4 janvier 1851; MC/ET/XXXII/462
      Nom, qualité: (Mme ou Mlle) Sainsot, Marie Louise Rose.
      Domicile: Mereglise (Eure-et-Loir).
      Relations: veuve de l'intervenant 2, séparé(e) de biens de l'intervenant 3.
      Nom, qualité: (M.) Foisy, Noel.
      Nom, qualité: (M.) Pizot, Jean Pierre Paul.
      Profession: marechal-ferrant, Mereglise (Eure-et-Loir).
      Intervenant 4, en deuxième partie:
      Nom, qualité: (M.) Sainsot, Jacques Romain.
      Profession: marchand de biens (garcon), Paris (Paris).
      Domicile: Paris (Paris) rue Fontaine-Moliere, 43
    - Vente, fonds de commerce de teinturier, 400 f., 4 janvier 1851; MC/ET/XXXII/462
      Nom, qualité: (Mme ou Mlle) Mignon, Cecile.
      Domicile: Paris (Paris) boulevard de l'Hopital, Hopital de la Salpetriere.
      Relations: veuve de l'intervenant 2.
      Nom, qualité: (M.) Dupont, Nicolas.
      Intervenant 3, en deuxième partie:
      Nom, qualité: (M.) Leboucher, Guillaume Pascal.
      Profession: propriétaire.
      Domicile: Paris (Paris) rue Mazagran, 16
    - Délivrance de legs, legs, diamant., 6 janvier 1851; MC/ET/XXXII/462
      Nom, qualité: (M.) Dugueyt, Antoine Pierre.
      Profession: notaire (honoraire), Lyon (Rhône).
      Domicile: Lyon (Rhône).
      Relations: légataire universel de l'intervenant 2.
      Nom, qualité: (Mme ou Mlle) Vionnet, Antoinette.
      Relations: veuve de l'intervenant 3.
      Nom, qualité: (M.) Fortis de, Francois Marie.
      Nom, qualité: (M.) Miramont de, Pierre Marie Louis.
      Profession: docteur en medecine, Paris (Paris).
      Domicile: Paris (Paris) rue de la Chaussée-d'Antin, 62
      Date de révision: 2012
    - Délivrance de legs, legs, 15000 f., 6 janvier 1851; MC/ET/XXXII/462
      Nom, qualité: (Mme ou Mlle) Simonin, Marie Josephe.
      Profession: rentiere.
      Domicile: Paris (Paris) rue Neuve-des-Mathurins, 8.
      Relations: veuve de l'intervenant 5.
      Intervenant 5, indirect:
      Nom, qualité: (M.) Billion, Jean Pierre.
      État civil: décédé
    - Mainlevée, hypotheques., 6 janvier 1851; MC/ET/XXXII/462
      Nom, qualité: (M.) Dubray, Paul.
      Profession: professeur de musique, marchand d'instruments, Dieppe (Seine-Maritime).
      Domicile: Dieppe (Seine-Maritime).
      Nom, qualité: (M.) Paris de, Jean Alexis Michel.
      Profession: propriétaire, poulieur, Dieppe (Seine-Maritime).
      Nom, qualité: (M.) Paris de, Michel Francois.
      Profession: opticien, Dieppe (Seine-Maritime).
      Relations: fils de l'intervenant 2
    - Transport, créance, 50 000 f., 7 janvier 1851; MC/ET/XXXII/462
      Nom, qualité: (M.) Las Cases de, Emmanuel Pons Dieudonne.
      Domicile: Paris (Paris) rue Saint-Florentin, 9.
      Relations: créancier(e) de l'intervenant 3.
      Intervenant 2, en première partie:
      Nom, qualité: (Mme ou Mlle) Las Cases de, Marie Louise Napoleone Ofresie.
      Domicile: Passy (Paris) rue de la Pompe, 27.
      Nom, qualité: (M.) Channebot, Pierre Alexandre.
      Domicile: Paris (Paris) rue du Havre, 2.
      Nom, qualité: (M.) Phalipan, Simon Anatole.
      Domicile: Paris (Paris) rue Neuve-de-la-Fidelite, 38
    - Mariage., 8 janvier 1851; MC/ET/XXXII/462
      Nom, qualité: (M.) Bouchon, Marie Denis.
      État civil: veuf.
      Profession: peintre vitrier (ouvrier), Meaux (Seine-et-Marne).
      Domicile: Meaux (Seine-et-Marne).
      Nom, qualité: (Mme ou Mlle) Melet, Felicite Constance.
      Profession: couturiere en robes, Bercy (Paris).
      Domicile: Bercy (Paris) rue de Charenton, 63.
      Nom, qualité: (M.) But, Pierre Hippolyte.
    - Succession, partage., 10 janvier 1851; MC/ET/XXXII/462
      Nom, qualité: (M.) Loaisel De Treogate, Alexandre Prosper.
      Profession: ingenieur de la liste civile (ancien).
      Domicile: Paris (Paris) rue Bleue, 20
    - Mainlevée, hypotheques., 10 janvier 1851; MC/ET/XXXII/462
      Nom, qualité: (M.) Van Koningsveld, Johannes.
      Domicile: Montmartre (Paris) rue Tholose, 70.
      Nom, qualité: (M.) Egly, Jean Philippe.
      Domicile: Montmartre (Paris) rue Tholose, 6
    - Cahier des charges, adjudication de fonds de commerce d'imprimeur lithographe, mise-a-prix 1000 f, Paris (Paris) rue du Jour, 17., 12 janvier 1851; MC/ET/XXXII/462
      Nom, qualité: (personne morale) Larue (hoirs).
      Relations: héritiers de l'intervenant 2.
      Nom, qualité: (M.) Larue, Louis Pierre.
      Profession: imprimeur lithographe, Paris (Paris).
      Domicile: Paris (Paris) rue du Jour, 17
    - Obligation, emprunt, 35000 f., 12 janvier 1851; MC/ET/XXXII/462
      Nom, qualité: (Mme ou Mlle) Carlier, Pauline.
      Domicile: Paris (Paris) rue des Sts-Peres, 5.
      Nom, qualité: (M.) Carlhian, Jacques Mames.
      Profession: négociant, lieutenant-colonel de la garde nationale, Paris (Paris).
      Nom, qualité: (M.) Altbutz, Matthieu.
      Domicile: Poissy (Yvelines).
      Nom, qualité: (M.) Lemaitre Laguettrie, Jules Theodore.
      Profession: commissaire-priseur, Paris (Paris).
      Domicile: Paris (Paris) rue Notre-Dame-de-Nazareth, 27
    - Quittance, paiement de maison, 3420 f, Maisons-Laffitte (Yvelines)., 13 janvier 1851; MC/ET/XXXII/462
      Nom, qualité: (personne morale) Laffitte (hoirs).
      Nom, qualité: (M.) Laffitte, Jacques.
      Nom, qualité: (Mme ou Mlle) Fourcassis, Anne.
      Domicile: Paris (Paris) rue Fontaine-St-Georges, 19.
      Relations: débiteur de l'intervenant 4.
      Intervenant 4, indirect:
      Nom, qualité: (M.) Garcin, Nicolas Antoine.
      Profession: avocat, Paris (Paris).
      Domicile: Paris (Paris) boulevard Bonne-Nouvelle, 26.
      Relations: subrogé(e) de l'intervenant 1
    - Procuration acte, cautionnement de directrice de la poste aux lettres, 4250 f, Sete (Hérault)., 14 janvier 1851; MC/ET/XXXII/462
      Nom, qualité: (Mme ou Mlle) Rol, Madeleine Christine Alexandrine.
      Domicile: Paris (Paris) rue Saint-Benoit, 22.
      Relations: veuve de l'intervenant 2, créancier(e) de l'intervenant 4.
      Nom, qualité: (M.) Perrin, Brice Jean Baptiste.
      Profession: architecte, Remiremont (Vosges).
      Domicile: Remiremont (Vosges).
      Nom, qualité: (Mme ou Mlle) Perrin, Cecile.
      Profession: directrice de la poste aux lettres, Tarascon (Bouches-du-Rhône).
      Domicile: Tarascon (Bouches-du-Rhône).
      Relations: cautionne (e)(s) par l'intervenant 05.
      Nom, qualité: (M.) Victor (duc, Bellune), Bellune.
      Profession: marechal de France
    - Succession, liquidation., 14 janvier 1851; MC/ET/XXXII/462
      Nom, qualité: (M.) Thoury, Pierre Paul.
      Domicile: Paris (Paris) rue Saint-Louis-au-Marais, 12
    - Quittance, remboursement d'emprunt, 400 f., 14 janvier 1851; MC/ET/XXXII/462
      Nom, qualité: (personne morale) Behuet (hoirs).
      Nom, qualité: (M.) Behuet, Nicolas Antoine.
      Domicile: Paris (Paris).
      Nom, qualité: (M.) Rouget, Andre Rene.
      Profession: architecte, Belleville (Paris).
      Domicile: Belleville (Paris) rue de la Villette, 30
    - Mariage., 16 janvier 1851; MC/ET/XXXII/462
      Nom, qualité: (M.) Biscarat, Andre.
      Profession: raffineur en sucre (ouvrier), Ivry-sur-Seine (Val-de-Marne).
      Domicile: Ivry-sur-Seine (Val-de-Marne).
      Relations: fils de l'intervenant 2.
      Nom, qualité: (M.) Biscarat, Jean.
      Nom, qualité: (Mme ou Mlle) Theret, Marie Victorine.
      Profession: ouvriere, Ivry-sur-Seine (Val-de-Marne).
      Relations: fille de l'intervenant 4.
      Nom, qualité: (M.) Theret, Jean Pierre.
    - Succession, inventaire apres décès., 16 janvier 1851; MC/ET/XXXII/462
      Nom, qualité: (M.) Carrette, Joseph Martial.
      Profession: concierge, Paris (Paris).
      Domicile: Paris (Paris) rue Meslay, 22
    - Quittance, solde de prix d'adjudication de maison, 3097 f, Paris (Paris) passage Brady., 18 janvier 1851; MC/ET/XXXII/462
      Nom, qualité: (personne morale) Schonen De (hoirs).
      Nom, qualité: (M.) Schonen de, Augustin Jean Marie.
      Profession: procureur general (honoraire).
      Domicile: Paris (Paris) rue du Cherche-Midi, 21.
      Nom, qualité: (M.) Baudet, Joseph.
      Profession: marchand de meubles, Paris (Paris).
      Domicile: Paris (Paris) passage Brady, 92
    - Bail, appartement, loyer 2000 f, Paris (Paris) rue Saint-Marc-Feydeau, 18., 20 janvier 1851; MC/ET/XXXII/462
      Nom, qualité: (M.) Galin, Andre Esprit Francois.
      Domicile: Paris (Paris) rue Saint-Marc-Feydeau, 18.
      Nom, qualité: (M.) Buisson, Hippolyte Balthazar.
      Profession: tailleur (marchand), Paris (Paris).
      Domicile: Paris (Paris) rue Saint-Marc-Feydeau, 18
    - Bail, appartement et jardin, loyer 1600 f, Paris (Paris) rue Saint-Marc-Feydeau, 18., 20 janvier 1851; MC/ET/XXXII/462
    - Convention, engagement de checheurs d'or, Californie (etats-unis)., 22 janvier 1851; MC/ET/XXXII/462
      Nom: Société Des Mines D'Or De Californie La Toison D'Or.
      Domicile: Paris (Paris) rue Richer, 42.
      Nom, qualité: (M.) Hassoux, Etienne.
      Profession: vigneron, Choloy-Menillot (Meurthe-et-Moselle).
      Domicile: Choloy-Menillot (Meurthe-et-Moselle).
      Nom, qualité: (M.) Mazelin, Nicolas.
      Domicile: Choloy-Menillot (Meurthe-et-Moselle)
    - Succession, inventaire apres décès., 22 janvier 1851; MC/ET/XXXII/462
      Nom, qualité: (M.) Besancenot, Pierre Dominique.
      Profession: miroitier, Paris (Paris).
      Domicile: Paris (Paris) rue Saint-Louis, 12
    - Procuration rente publique, vente de rente etat, 51 f., 23 janvier 1851; MC/ET/XXXII/462
      Nom, qualité: (M.) Avale, Claire Remy.
      Profession: jardinier, Limours (Essonne).
      Domicile: Limours (Essonne).
      Nom, qualité: (M.) Lamy, Jean.
      Profession: employe, Paris (Paris).
      Domicile: Paris (Paris) rue Duphot, 18
    - Obligation, emprunt, 10 000 f., 23 janvier 1851; MC/ET/XXXII/462
      Nom, qualité: (M.) Daudanne, Francois.
      Profession: marchand de vin, Ivry-sur-Seine (Val-de-Marne).
      Relations: cautionne (e)(s) par l'intervenant 04.
      Nom, qualité: (Mme ou Mlle) Danancher, Marguerite Louise.
      Domicile: Paris (Paris) rue Bleue, 26.
      Nom, qualité: (M.) Silvestre, Etienne Julien.
      Domicile: Ivry-sur-Seine (Val-de-Marne)
    - Mariage., 24 janvier 1851; MC/ET/XXXII/462
      Nom, qualité: (M.) Lemonnier, Jean Aime.
      Profession: marchand de vin, Paris (Paris).
      Domicile: Paris (Paris) rue des Amandiers-St-Jacques, 20.
      Nom, qualité: (M.) Lemonnier, Delphin.
      Profession: jardinier, propriétaire, Cleville (Calvados).
      Domicile: Cleville (Calvados).
      Nom, qualité: (Mme ou Mlle) Dufour, Marie Louise.
      Domicile: Paris (Paris) rue Rochechouart, 26.
      Relations: fille de l'intervenant 3.
      Nom, qualité: (M.) Dufour, Auguste Victor.
      Profession: marechal-ferrant, Villefargeau (Yonne).
      Domicile: Villefargeau (Yonne)
    - Transport, créance, 1500 f., 27 janvier 1851; MC/ET/XXXII/462
      Nom, qualité: (M.) Vigot, Charles Gilles Florentin Clement.
      Profession: etudiant en medecine, Paris (Paris).
      Domicile: Paris (Paris) rue Neuve-Chabrol, 13.
      Relations: créancier(e) de l'intervenant 2.
      Nom, qualité: (Mme ou Mlle) Bignami, Marie Josephe Julie.
      Domicile: Paris (Paris) boulevard Saint-Martin, 6.
      Nom, qualité: (M.) Feron, Louis Charles Marie.
      Profession: marchand (ancien).
      Nom, qualité: (M.) Blondel, Francois.
      Profession: bottier, Paris (Paris).
      Domicile: Paris (Paris) rue du Faubourg-St-Denis, 31
    - Prorogation, delai de paiement de maison, Paris (Paris) rue du Faubourg-St-Martin, 67., 27 janvier 1851; MC/ET/XXXII/462
      Nom, qualité: (M.) Paysan, Jean Francois.
      Profession: logeur, peintre, Belleville (Paris).
      Domicile: Belleville (Paris) rue de l'Orillon, 14-16.
      Nom, qualité: (M.) Prinvault, Hector Napoleon Mathieu.
      Profession: marchand de bois, Vaudreuil (le) (Eure).
      Domicile: Vaudreuil (le) (Eure)
    - Consentement, anteriorite d'hypotheque., 27 janvier 1851; MC/ET/XXXII/462
      Nom, qualité: (personne morale) Besson (hoirs).
      Nom, qualité: (M.) Besson, Jerome Francois.
      Domicile: Belleville (Paris) rue de l'Orillon, 14-16
    - Donation entre epoux., 27 janvier 1851; MC/ET/XXXII/462
      Nom, qualité: (Mme ou Mlle) Vergnaud, Marie Adelaide.
      Domicile: Paris (Paris) rue Boucherat, 17.
      Relations: épouse de l'intervenant 2.
      Nom, qualité: (M.) Vergnaud, Antoine.
      Domicile: Paris (Paris) rue Boucherat, 17
    - Donation entre epoux., 27 janvier 1851; MC/ET/XXXII/462
      Relations: épouse de l'intervenant 1
    - Quittance, rachat de rente viagere, 3000 f., 27 janvier 1851; MC/ET/XXXII/462
      Nom, qualité: (Mme ou Mlle) Megret, Henriette Pelagie.
      Domicile: Melun (Seine-et-Marne).
      Nom, qualité: (M.) Desmyttere, Auguste Donat Seraphin.
      Profession: concierge, Melun (Seine-et-Marne).
      Nom, qualité: (M.) Feron, Jean Louis.
      Domicile: Batignolles (les) (Paris) avenue de Clichy, 34 Bis
    - Acquiescement, jugement., 28 janvier 1851; MC/ET/XXXII/462
      Nom, qualité: (M.) Bouchet-Baudin, Pierre Alphonse.
      Profession: directeur de compagnie d'assurances, Paris (Paris).
      Domicile: Paris (Paris) rue Saint-Honore, 24.
      Relations: sous la direction de l'intervenant 2, en contestation avec l'intervenant 03.
      Nom: Compagnie D'Assurances Militaires La Prévoyance.
      Nom, qualité: (M.) Leroy.
      Profession: fabricant de pannes, Aubers (Nord).
      Domicile: Aubers (Finistère)
    - Succession, inventaire apres décès., 29 janvier 1851; MC/ET/XXXII/462
      Nom, qualité: (Mme ou Mlle) Dumont, Adele Alexis.
      Domicile: Paris (Paris) rue de l'Hotel-Colbert, 13.
      Nom, qualité: (M.) Jacqueson, Louis Pierre.
    - Quittance, remboursement d'emprunt, 7000 f., 29 janvier 1851; MC/ET/XXXII/462
      Nom, qualité: (Mme ou Mlle) Faquet, Angelique Stephanie.
      Domicile: Aubervilliers (Seine-Saint-Denis).
      Nom, qualité: (M.) Lecuyer, Pierre Etienne.
      Profession: propriétaire, marchand de vin, Aubervilliers (Seine-Saint-Denis).